臺灣士林地方法院民事裁定
                                    110年度小上字第107號
上  訴  人  許紘齊
被上訴人    華南產物保險公司
法定代理人  陳文智
上列當事人間請求侵權行為損害賠償事件，上訴人對於中華民國
110年8月19日本院士林簡易庭第一審小額民事判決（110年度士
小字第1233號）提起上訴，本院合議庭裁定如下：
    主  文
上訴駁回。
第二審訴訟費用新臺幣壹仟伍佰元由上訴人負擔。
    理  由
一、按關於請求給付金錢或其他代替物或有價證券之訴訟，其標
    的金額或價額在新臺幣（下同）10萬元以下者，適用小額程
    序；又對於小額訴訟之第一審裁判之上訴，非以其違背法令
    為理由不得為之，民事訴訟法第436條之8第1項、第436條之
    24第2項分別定有明文。次按上訴狀內應記載上訴理由，表
    明下列各款事項：「一、原判決所違背之法令及其具體內容
    。二、依訴訟資料可認為原判決有違背法令之具體事實。」
    ，同法第436條之25亦有明定。而依同法第436條之32第2項
    準用第468條、第469條第1款至第5款規定，判決不適用法規
    或適用不當者，為違背法令，又如有同法第469條第1至5款
    情形之一者，為當然違背法令，是當事人對於小額程序第一
    審判決提起上訴，如係依民事訴訟法第468條規定，以小額
    程序第一審判決有不適用法規或適用法規不當為理由時，其
    上訴狀或理由書應有具體之指摘，並揭示該法規之條項或其
    內容，若係成文法以外之法則，應揭示該法則之旨趣，倘為
    司法院解釋或最高法院之判解，則應揭示該判解之字號或其
    內容，如係依民事訴訟法第469條所列各款事由提起第三審
    上訴者，其上訴狀或理由書應揭示合於該條款之事實，上訴
    狀或理由書如未依此項方法表明者，即難認為已對第二審判
    決之違背法令有具體之指摘，其上訴自難認為合法（最高法
    院71年臺上字第314號判決意旨參照）。
二、本件訴訟標的金額為10萬元以下，原審依小額訴訟程序審理
    ，上訴人對於該小額訴訟第一審判決不服，提起本件上訴。
    上訴意旨略以：㈠原審判決認定本件事故發生時，被上訴人
    所承保之訴外人張碧華所駕駛之車號000-0000號自用小客車
    （下稱B車）與上訴人所駕駛之車號000-0000號普通重型機
    車（下稱A車）的相對位置是左上、右下，再加上被上訴人
    提供的汽車估價單，可以證明事故現場圖、新北市政府車輛
    行車事故鑑定會及鑑定覆議會之鑑定結果，都是有缺失的：
    本件係訴外人張碧華違反道路交通管理處罰條例第43條第1 
    項第3 規定而逼車搶道來撞伊車，不是伊的B車去撞她的A車
    ，且鑑定會已排除右後側車損，原審判決援用道路交通安全
    規則第94條第3 項規定而忽視伊已做緊急應變措施，十分不
    公平，再訴外人張碧華係行駛在一般道路的外側車道而非右
    轉車專用車道上，其在匝道前打完方向燈後直接右轉，顯見
    打方向燈的時間不夠3 秒鐘以上而違反道路交通安全規則第
    102條規定，又兩次鑑定會判定肇責根據係對方後車尾（身
    ）一處車損，未將警方去醫院補照的後側車損納入考量，原
    審未重啟鑑定，直接判定伊負全部肇責，致伊的權益受損；
    ㈡原審判決不應採用鑑定會認定的肇事責任，而應依民法第2
    17條規定重新認定訴外人張碧華是主肇因、伊是次肇因，肇
    事責任比例是7比3：鑑定會的參考依據是事故現場圖、事故
    現場照片和筆錄，但這些內容都有相當程度的不正確性，伊
    的A車是要直行到淡水，卻被要往臺北之訴外人張碧華的B車
    迫近、推撞而倒在禁行機車的匝道裡面，顯見張碧華與有過
    失；㈢依警方補照的相片，訴外人張碧華之B車車損部位，只
    需補土、鈑金、烤漆即可，而估價單的費用包含零件之更換
    和工時，惟是否確係本件事故所造成或係必要工法，均有待
    商榷，賠償金額應扣除不合理的部分；為此，爰對原審判決
    不服，請求廢棄原審判決，駁回被上訴人在原審之訴等情。
    經核上訴意旨之主張，僅係就原審所為之事實認定、證據取
    捨為爭執，並未具體指稱原審判決依其認定事實之結果，就
    何項法規消極不予適用或適用不當而足以影響判決之基礎，
    復未具體指摘該小額訴訟第一審判決有何當然違背法令之事
    實，揆諸首揭規定及說明，本件上訴尚難認為合法，應予駁
    回。
三、上訴人應負擔之訴訟費用額，確定如主文第2 項所示。
四、據上論結，本件上訴為不合法，爰裁定如主文。
中　　華　　民　　國　　110 　年　　11  　月　  30　　日
                  民事第二庭  審判長法  官  陳章榮
                                    法  官  辜漢忠
                                    法  官  孫曉青
以上正本係照原本作成。
本件裁定不得抗告。 
中　　華　　民　　國　　110 　年　　11  　月　  30　　日
                                    書記官  曾琬真